【裁判字號】    99,交抗,1132
【裁判日期】    991231
【裁判案由】    聲明異議
【裁判全文】
臺灣高等法院臺中分院交通事件裁定    99年度交抗字第1132號
抗  告  人
即受處分人  林央森
上列抗告人因違反道路交通管理處罰條例案件，不服臺灣臺中地
方法院中華民國99年11月8日所為裁定（99年度交聲字第3940號
），提起抗告，本院裁定如下：
    主  文
抗告駁回。
    理  由
一、抗告意旨略以：抗告人即受處分人林央森（以下稱抗告人）
    因左腳傷殘，不良於行，無法工作，目前復健中，抗告人家
    中尚有父母要扶養，請法官大人慈悲、慈悲，撤銷原裁定，
    更為適當之裁定云云。
二、按處理違反道路交通管理事件，有關文書送達之程序，依行
    政程序法之規定，違反道路交通管理事件統一裁罰基準及處
    理細則第5條定有明文。次按送達，於應受送達人之住居所
    、事務所或營業所為之，行政程序法第72條第1項前段定有
    明文。復按受處分人，不服道路交通管理處罰條例第8條主
    管機關所為之處罰，得於接到裁決書之翌日起20日內，向管
    轄地方法院聲明異議，道路交通管理處罰條例第87條第1項
    定有明文。又按依前開規定向管轄法院聲明異議之期間，自
    裁決送達之翌日起算，並得依法扣除在途期間及聲請回復原
    狀；交通法庭認聲明異議不合法律上之程式或其異議權已喪
    失者，應以裁定駁回之，但其不合法律上之程式可補正者，
    應先定期命為補正，逾期不補正者，即予駁回，道路交通事
    件處理辦法第11條及第17條分別定有明文。
三、經查，本件抗告人係就交通部公路總局臺中區監理所臺中市
    監理站民國99年9月15日裁監稽違字第裁61-HD0000000號違
    反道路交通管理事件裁決書聲明異議，而抗告人係設籍在「
    臺中縣大里市○○○路49號」，有司法院個人基本資料查詢
    結果乙份在卷可稽（見原審卷第12頁），且抗告人於聲明異
    議狀上基本資料欄記載之住址亦為上址，此有聲明異議狀乙
    份附卷可佐（見原審卷第2頁），足徵上址確為抗告人之住
    所無訛。原處分機關係依上揭地址送達前揭裁決書，而該裁
    決書業於99年9月16日送達至抗告人上開住所，並由抗告人
    親自蓋章收受等情，有交通部公路總局臺中區監理所臺中市
    監理站送達證書影本乙份在卷可稽（見原審卷第8頁）。是
    抗告人倘對系爭裁決書之處分不服，依前揭規定，自應於該
    裁決書合法送達之翌日即99年9月17日起算20日，加計在途
    期間3日，即至99年10月11日（按期間末日99年10月9日為星
    期六，故遞延至隔週一即99年10月11日）止之異議期間內聲
    明異議；然抗告人竟遲至99年10月29日始行具狀就上開裁決
    書聲明異議，有抗告人聲明異議狀上之原處分機關收件章戳
    1枚在卷可憑（見原審卷第2頁），其異議顯已逾前開20日之
    法定期限，難謂為合法，復無從命其補正，應予以裁定駁回
    。從而，原審以抗告人聲明異議逾期，而裁定駁回抗告人之
    聲明異議，本院經核，並無違誤。抗告人以其經濟困難為由
    ，指摘原裁定不當，請求撤銷原裁定，固值同情，惟難認為
    有理由，應予駁回。
四、據上論斷，應依道路交通事件處理辦法第25條，刑事訴訟法
    第412條，裁定如主文。
中    華    民    國    99    年    12    月    31    日
            刑事第十一庭  審判長法  官  江  德  千
                                法  官  洪  曉  能
                                法  官  許  冰  芬
以上正本證明與原本無異。
不得再抗告。
                                書記官  賴  成  育
中    華    民    國    99    年    12    月    31    日

司法院資訊處製作；財團法人民間司法改革基金會備份。
